臺灣高等法院高雄分院刑事裁定　　　　110年度上訴字第493號
　　　　　　　　　　　　　　　　　　110年度聲字第1636號
上　訴　人
即　被　告
即　聲請人　丘兆義



選任辯護人　陳秉宏律師
上列被告因殺人等上訴案件（本院110 年度上訴字第493 號），
第二次延長羈押期間即將屆滿，暨被告聲請具保停止羈押，本院
裁定如下：
    主  文
丘兆義羈押期間，自民國一一○年十一月二十九日起，延長貳月
。
具保停止羈押之聲請駁回。
    理  由
壹、延長羈押部分
一、上訴人即被告丘兆義（下稱被告）前經本院訊問後認為犯罪
    嫌疑重大，有刑事訴訟法第101 條第1 項第3 款情形，非予
    羈押，顯難進行審判或執行，於民國110 年4 月29日執行羈
    押，至110 年7 月28日第一次羈押期間屆滿，嗣於110 年7
    月14日為第一次延長羈押，至110 年9 月28日第一次延長羈
    押期間屆滿。嗣於110 年9 月15日為第二次延長羈押，至11
    0 年11月28日第二次延長羈押期間即將屆滿。
二、茲本院以前項原因依然存在，且被告所犯殺人罪乃最輕本刑
    為5 年以上有期徒刑之罪，並經本院判處有期徒刑15年6 月
    之重刑在案，被告可預期判決之刑度既重，其為規避未來確
    定後刑罰之執行，妨礙審判及執行程序進行之可能性增加，
    國家刑罰權難以實現之危險亦較大，自有相當理由可認被告
    另有逃亡之虞之羈押原因，為防免其實際發生，本院於訊問
    被告並詢問辯護人之意見後，斟酌命被告具保、責付或限制
    住居均不足以確保審判或執行程序之順利進行，為使國家刑
    罰權得以實現，以維持重大社會秩序及增進重大公共利益，
    認有繼續羈押之必要，應自110 年11月29日起，延長羈押二
    月，爰依刑事訴訟法第108 條第1 項、第5 項，裁定如主文
    第1 項所示。
貳、聲請具保停止羈押部分
一、聲請意旨略以：
    被告所犯殺人罪雖為最輕法定本刑為死刑、無期徒刑及十年
    以上有期徒刑之重罪，然本案二審業已審結，爰聲請鈞院准
    許被告具保停止羈押云云。
二、按被告及得為其輔佐人之人或辯護人，得隨時具保，向法院
    聲請停止羈押，刑事訴訟法第110 條第1 項定有明文。又羈
    押被告之目的，在於確保訴訟程序之進行、確保證據之存在
    及真實，並確保刑罰之執行，且聲請停止羈押，除有刑事訴
    訟法第114 條各款所列情形之一不得駁回者外，被告有無羈
    押之必要或得以具保、責付、限制住居而停止羈押等節，法
    院自得就具體個案情節予以斟酌決定，如就客觀情事觀察，
    法院許可羈押之裁定在目的與手段間之衡量並無明顯違反比
    例原則情形，即無違法或不當可言。又憲法保障人民身體自
    由之意旨，被告犯上開重罪條款且嫌疑重大者，仍應有相當
    理由認為其有逃亡之虞，法院為確保追訴、審判或執行程序
    之順利進行，此際予以羈押，係屬維持刑事司法權有效行使
    之最後必要手段。倘以重罪常伴有逃亡之高度可能性，為脫
    免刑責及受罰之人性本質，一般正常之人，依其合理判斷，
    可認為該犯重罪嫌疑重大之人具有逃亡之相當或然率存在，
    即已該當相當理由之認定標準，不以達到充分可信或確定程
    度為必要。且其認定，固不得憑空臆測，但不以絕對客觀之
    具體事實為限，若有某些跡象或情況作為基礎，即無不可（
    最高法院98年台抗字第668 號裁定參照）。
三、經查：
（一）被告因殺人等案件，前經本院以110 年度上訴字第493 號
      案件審理中，本院於110 年4 月29日訊問被告後，認依被
      告部分自白及卷存事證，有客觀事實及相當理由足認被告
      涉犯上述之罪嫌疑重大，有刑事訴訟法第101 條第1 項第
      1 款、第3 款之羈押事由，非予羈押，顯難進行審判，有
      羈押必要而予羈押在案，並經2 次延長羈押。
（二）被告仍有刑事訴訟法第101 條第1 項第3 款所定之羈押事
      由，且有羈押之必要
⒈被告所涉之罪為殺人罪，其法定本刑為死刑、無期徒刑或10年
  以上有期徒刑；且本院現就被告所犯上述之罪已判處有期徒刑
  15年6 月，是被告犯罪嫌疑重大，且其畏重罪審判、執行而逃
  亡之誘因依然存在，有相當理由可認被告仍有刑事訴訟法第10
  1 條第1 項第3 款之羈押事由。
⒉再被告所涉殺人犯行對社會治安危害重大，參酌本案訴訟進行
  之程度，並權衡國家刑事司法權之有效行使、社會秩序及公共
  利益、被告人身自由之私益及防禦權受限制之程度，就其目的
  與手段依比例原則權衡，認該案雖經本院判決，但尚未確定，
  為確保將來可能之後續審判或判決確定後之刑罰執行程序得以
  順利進行，仍有羈押必要，尚無從以命被告具保等侵害較小之
  手段替代羈押，是被告所稱本案業已二審終結，請准許以具保
  替代羈押云云，自無可採。
四、綜上所述，本院認前開羈押原因尚未消滅，斟酌命被告具保
    ，不足以確保審判或執行程序之順利進行，有羈押之原因及
    必要等情，已如前述，尚無從以具保之方式替代羈押。此外
    ，被告復無刑事訴訟法第114 條所定各款聲請停止羈押不得
    駁回之情形，從而，本件被告聲請具保停止羈押，為無理由
    ，應予駁回。
據上論結，應依刑事訴訟法第108 條第1 項、第5 項、第220 條
，裁定如主文。
中    華    民    國   110    年    11    月    16    日
                  刑事第七庭    審判長法  官  李璧君
                                      法  官  葉文博
                                      法  官  石家禎
以上正本證明與原本無異。
如不服本裁定應於送達後5日內向本院提出抗告狀。
中    華    民    國   110    年    11    月    16    日
                                      書記官  楊馥華